臺灣臺北地方法院刑事判決　　　　　　　　　　　　　九十三年度訴字第二九三號
　　公　訴　人　臺灣臺北地方法院檢察署檢察官
　　被　　　告　丙○○
　　　　　　　　丁○○
右列被告因違反毒品危害防制條例案件，經檢察官聲請以簡易判決處刑（九十二年度
偵續字第三七四號），本院認不宜，改依通常程序審理，判決如左：
    主      文
丙○○連續轉讓第二級毒品，處有期徒刑玖月。扣案之第二級毒品安非他命拾壹包（
合計淨重伍點零壹公克）均沒收銷燬之。
丁○○轉讓第二級毒品，處有期徒刑柒月。扣案之第二級毒品安非他命拾壹包（合計
淨重伍點零壹公克）均沒收銷燬之。
    事      實
一、丙○○、丁○○均明知安非他命係毒品危害防制條例第二條第二項第二款所列管
    之第二級毒品，未經許可不得轉讓。丙○○竟基於轉讓第二級毒品之概括犯意，
    自民國九十年十二月間某日起至九十一年一月中旬間某日止，在台北市○○路○
    段三七二巷三十二號二樓住處，連續無償轉讓第二級毒品安非他命予甲○○施用
    三次；復承上概括犯意，於九十一年一月十六日中午十二時許，在上址住處，無
    償轉讓第二級毒品安非他命予乙○○施用一次。
二、丁○○基於轉讓第二級毒品之犯意，於九十年十二月間某日，在上址丙○○住處
    ，無償轉讓其與丙○○合資購買之第二級毒品安非他命予甲○○（聲請簡易判決
    處刑書誤載為乙○○）施用一次。
三、嗣於九十一年一月十六日晚間十時許，經警在台北市○○路○段三七二巷巷口，
    見丙○○行跡可疑，為警上前盤查，扣得其與丁○○合資購買之安非他命六包（
    淨重四點二四公克），再至上址丙○○住處，扣得其與丁○○合資購買之安非他
    命五包（淨重零點七七公克。其中二包置於茶几上；另三包原置於茶几上，惟乙○○因見員警前來，情急下將該三包安非他命自行藏置於身上，嗣後自動交予警
    方）而查獲。
四、案經台北縣政府警察局金山分局報告台灣台北地方法院檢察署檢察官聲請簡易判
    決處刑，本院改依通常程序審理。
    理      由
一、訊據被告丙○○、丁○○均矢口否認有何轉讓第二級毒品安非他命犯行，被告丙○○辯稱：安非他命是其與丁○○、乙○○、甲○○共同出資購買，甲○○的錢
    是丁○○轉交的，由其買回安非他命後將東西分成四份，其中二份交給丁○○，
    一份給乙○○，剩下一份自己施用，並未無償轉讓毒品云云；被告丁○○辯稱：
    甲○○有給錢，毒品是其等一起出資購買，其把錢交給丙○○，請丙○○買，甲○○再來跟其拿，並未無償轉讓云云。經查：
（一）右揭事實，業據被告丙○○於偵查中供承：乙○○是其表弟，其等是休息時一
      起吸用，只有其與丁○○出錢買安非他命（見九十一年度偵字第九四九四號卷
      第二十八頁背面、第二十九頁），甲○○是丁○○拿給他的，其是提供給乙○○，其於九十一年一月十六日快接近中午十二點時提供安非他命予乙○○施用
      （見九十二年度偵續字第三七四號卷第十八頁）等語；被告丁○○於偵查中則
      供承：其與丙○○一起出錢買安非他命，其等三人（指丙○○、丁○○、甲○○）及乙○○一起吸（見九十一年度偵字第九四九四號卷第二十八頁背面）等
      語；並經證人甲○○迭於偵查中證稱：安非他命是丁○○、丙○○免費給其的
      ，其與丁○○關係很好，他是其乾哥，丁○○與丙○○一同買安非他命，其沒
      有用其他方法取得安非他命（見九十一年度核退字第四五０號卷第七頁），其
      施用之安非他命是丙○○免費提供的，於九十年十二月至九十一年一月中旬期
      間，有三、四次（按證人證稱被告丙○○轉讓毒品之次數為三、四次，依「罪
      證有疑，利於被告」之證據法則，爰以有利於被告丙○○之三次認定之），地
      點都是在丙○○住處，以玻璃球加熱方式施用安非他命，其是丙○○的朋友，
      幫他搬家到西園路住處，所以丙○○會免費提供安非他命，丁○○於九十年十
      二月間，在丙○○家曾提供一次安非他命免費給其施用，丁○○是其乾哥，安
      非他命是丁○○與丙○○二人合資購買（見九十二年度偵續字第三七四號卷第
      十七頁背面）等語屬實。
（二）而證人甲○○與被告丙○○、丁○○間夙無怨隙，甚且與丁○○為好友，為其
      等所是認，則證人甲○○當無設詞誣陷被告丙○○、丁○○之理。又被告丙○○、丁○○於本院審理時表示其等對偵查中所言無意見，僅丙○○辯稱：因刑
      警到其住處時乙○○他們被查獲，覺得對他們不好意思才承認云云（見本院九
      十三年五月二十一日筆錄）；然轉讓第二級毒品係屬犯罪行為，乃為一般人民
      所知悉之事，被告係有社會經驗之成年人，當知之甚詳，倘無上開轉讓毒品之
      犯行，何庸於偵查中自編情節以攬刑典。參以被告丙○○、丁○○迭於偵查中
      供稱安非他命係其二人出資購買等語，證人乙○○於偵查中亦證稱安非他命係
　　　丙○○的等語，證人甲○○於偵查中則證稱被告二人係免費提供安非他命予其
  　　施用等語，均未提及乙○○與甲○○亦有出資乙節，是被告二人嗣於本院審理
    　時始辯稱甲○○與乙○○也有出資云云，顯係事後卸責之詞，證人乙○○、甲○○附和其詞，其等所言均無足採。
（三）再被告丙○○於偵查中陳稱：現場查獲之安非他命是其與丁○○出錢合資去買
      的（見九十一年度核退字第四五０號卷第四頁背面），被告丁○○於偵查中陳
  　　稱：茶几上的二小包及乙○○身上的三小包是其與丙○○合資買的（見同上卷
    　第六頁），證人乙○○於偵查中陳稱：查獲時一時緊張，就將桌上的毒品放在
　　　口袋中，後來才又拿出來（見同上卷第五頁）；足見扣案之安非他命十一包均
  　　係被告丙○○、丁○○所共有，經送鑑定結果，確屬安非他命（合計淨重五點
    　零一公克）無訛，有法務部調查局九十三年八月十日檢驗通知書一紙附卷足憑
      ，益徵被告上開於偵查中之任意性自白非虛，其等嗣於本院審理時翻異前詞，
　　　均辯稱未無償轉讓安非他命云云，係卸責之詞，要難採信。本件事證明確，被
  　　告二人犯行堪予認定。
二、按安非他命係毒品危害防制條例第二條第二項第二款所列管之第二級毒品，未經
    許可不得轉讓。被告丙○○、丁○○轉讓安非他命，核其等所為，均係犯毒品危
    害防制條例第八條第二項之轉讓第二級毒品罪。被告二人轉讓安非他命前後持有
    安非他命之低度行為，為轉讓之高度行為所吸收，不另論罪。被告丙○○多次轉
    讓第二級毒品，時間緊接，所犯係構成要件相同之罪名，顯係基於概括犯意反覆
    為之，應依連續犯之規定論以一罪，並加重其刑。爰審酌被告二人明知安非他命
    足以殘害人之身體健康，竟仍無償轉讓他人施用，危害甚深，且犯後否認犯行，
    文詞掩飾，均未見悔意，及其等智識程度、犯罪之動機、手段、被告丙○○轉讓
    多次、被告丁○○轉讓一次等一切情狀，分別量處如主文所示之刑。扣案之第二
    級毒品安非他命十一包（合計淨重五點零一公克）係查獲之毒品，應依毒品危害
    防制條例第十八條第一項前段，均沒收銷燬之。至扣案之吸食器、玻璃球各一個
    無積極證據證明與本案犯行有直接關係，均不予宣告沒收。
據上論斷，應依刑事訴訟法第四百五十二條、第二百九十九條第一項前段，毒品危害
防制條例第八條第二項、第十八條第一項前段，刑法第十一條前段、第五十六條，判
決如主文。
本案經檢察官蔡宏展到庭執行職務。
中　　　華　　　民　　　國　　九十三　　年　　　十　　　月　　二十二　　日
                                        臺灣臺北地方法院刑事第七庭
                                            審判長法  官  梁耀鑌
                                                  法  官  林欣蓉
                                                  法  官  蕭清清
右正本證明與原本無異。
如不服本判決，應於判決送達後十日內向本院提出上訴狀。
                                                  書記官  劉麗英
中　　　華　　　民　　　國　　九十三　　年　　　十　　　月　　二十八　　日
附錄本案論罪科刑法條
毒品危害防制條例第八條第二項
轉讓第二級毒品者，處六月以上五年以下有期徒刑，得併科新臺幣七十萬元以下罰金
。
